臺灣高等法院民事裁定
110年度抗字第1007號
抗  告  人  吳素    



上列抗告人因與相對人吳佳林間假扣押事件，對於中華民國110
年7月7日臺灣新北地方法院110年度全字第93號裁定提起抗告，
本院裁定如下：
    主  文
抗告駁回。
抗告費用由抗告人負擔。 
    理  由
一、按債權人就金錢請求或得易為金錢請求之請求，欲保全強制
    執行者，得聲請假扣押，民事訴訟法第522條第1項固定有明
    文，惟債權人就其請求及假扣押之原因，應釋明之，同法第
    526條第1項亦定有明文。所謂假扣押之原因，即債務人有日
    後不能強制執行或甚難執行之虞者，如債務人浪費財產、增
    加負擔、或就財產為不利之處分，將達於無資力狀態、或移
    往遠地、逃匿無蹤或隱匿財產等情形皆是。而關於假扣押原
    因之釋明，應能提出即時調查之證據，使法院相信確有日後
    不能強制執行或甚難執行之虞之事實（民事訴訟法第523條
    及第284條規定參照）。
二、抗告人主張因相對人吳佳林否認雙方間存有合資購屋契約，
    經原法院採認而以108年度重訴字第445號判決（下稱系爭判
    決）其應將坐落門牌號碼新北市○○區○○路000巷0號8樓房屋
    暨坐落基地所有權移轉登記予相對人。雙方既無合資關係，
    則其自得基於不當得利法則，請求相對人返還其所給付之投
    資款新臺幣（下同）88萬7500元（即購屋款70萬元及簡易修
    繕暨家電等費用共18萬7500元）。又相對人尚欠其借款19萬
    7000元，其依消費借貸法律關係，亦得請求相對人返還。因
    相對人取回系爭房地後擬出售獲利，一旦出售相對人名下即
    無任何資產，將致其日後有不能強制執行或甚難執行之虞等
    語，聲請准其供擔保後對相對人之財產於30萬元範圍內為假
    扣押。原法院裁定駁回抗告人之聲請，抗告人不服提起本件
    抗告。
三、查抗告人主張其對相對人有上開返還不當得利及借款請求權
    ，業據提出系爭判決、98年8月17日及105年1月19日台北富
    邦銀行存摺存款提存交易存根、108年8月3日估價單等件為
    證（見原法院卷第19-53頁），堪認其已就假扣押所欲保全
    之請求為釋明。次查抗告人主張有假扣押之原因部分，雖以
    相對人出售系爭房地後名下即無任何資產，而有致將來難以
    強制執行或甚難執行之虞為由，惟並未提出任何可即時調查
    之證據，而查本件抗告人係金錢請求，故縱相對人出售系爭
    房地，相對人將同時取得系爭房地之買賣價金，難認有減少
    全體財產之情事，況相對人為現職警察，有系爭判決可參（
    見原法院卷第25頁），以相對人之固定薪資收入而論，應不
    至使抗告人日後對相對人財產有不能強制執行或甚難執行之
    虞之情形存在。從而，抗告人聲請准供擔保宣告假扣押，即
    屬無據，不應准許。原法院所為駁回抗告人聲請之裁定，並
    無不合。抗告論旨指摘原裁定不當，求予廢棄改判，為無理
    由。
四、據上論結，本件抗告為無理由，爰裁定如主文。  
中　　華　　民　　國　　110 　年　　  8　　月　　30　日
                  民事第二十五庭
　　　　　　　　      審判長法  官  謝碧莉
　　　　　　　　　　　　　　法  官  林晏如
　　　　　　　　　　　　　  法  官  楊惠如
正本係照原本作成。
不得再抗告。
中　　華　　民　　國　　110 　年　　8 　　月　　31　　日
                          　書記官  張永中